【裁判字號】    97,易,1900
【裁判日期】    971222
【裁判案由】    竊盜
【裁判全文】
臺灣彰化地方法院刑事判決              97年度易字第1900號
公  訴  人  臺灣彰化地方法院檢察署檢察官
被      告  乙○○
                    （現於臺灣台南看守所羈押中）
上列被告因竊盜案件，經檢察官提起公訴（97年度偵字第7551號
），本院判決如下：
    主    文
乙○○共同竊盜，累犯，處有期徒刑玖月。
    事    實
一、乙○○曾因竊盜及妨害自由等案件，經本院分別以91年度易
    字第518號及92年度訴字第268號判處有期徒刑1年6月、6月
    ，上開2案件復經本院以92年度聲字第1448號裁定應執行有
    期徒刑1年10月確定，並於民國93年5月1日縮短刑期執行完
    畢出監。仍不知悛悔，與李忠桂（現由臺灣雲林地方法院檢
    察署通緝中）及真實姓名、年籍不詳綽號「阿志」之成年男
    子，共同意圖為自己不法所有之犯意聯絡，由李忠桂指示乙○○、「阿志」2人於97年3月24日凌晨4時許，一同前往彰
    化縣埤頭鄉○○村○○路722號，竊取丙○○所有而放置在
    該處之農用拼裝鑿井車1台，得手後，渠等2人立即載運上開
    農用拼裝鑿井車到李忠桂位於彰化縣芬園鄉○○村○○路○
    段303號之回收場，由乙○○將該車交付予李忠桂，李忠桂
    再給付乙○○相當之報酬。嗣於97年3月26日員警持雲林地
    方法院檢察署檢察官所核發之拘票至李忠桂上開處所，將李
    忠桂拘獲，並扣得上開已遭解體之農用拼裝鑿井車1台及解
    體拆解用乙炔切割器1組，員警再循丙○○報案失竊農用拼
    裝鑿井車之特徵，通知丙○○出面指認始查獲上情。
二、案經丙○○訴由彰化縣警察局芳苑分局報告臺灣雲林地方法
    院檢察署檢察官呈請臺灣高等法院檢察署檢察長核轉臺灣彰
    化地方法院檢察署檢察官偵辦起訴。
    理   由
一、本案被告所犯係屬刑事訴訟法第376條第2款所列之刑法第32
    0條第1項之普通竊盜罪，本院爰依同法第284條之1之規定行
    獨任審判。次按被告以外之人於審判外之陳述，雖不符刑事
    訴訟法第159條之1至第159條之4之規定，而經當事人於審判
    程式同意作為證據，法院審酌該言詞陳述或書面陳述作成時
    之情況，認為適當者，亦得為證據。當事人、代理人或辯護
    人於法院調查證據時，知有第159條第1項不得為證據之情形
    ，而未於言詞辯論終結前聲明異議者，視為有前項之同意，
    刑事訴訟法第159條之5定有明文。查本案全部卷證，公訴人
    、被告均不爭執其證據能力，本院復衡以該等供述證據作成
    時之情況，應為適當，是可認後述所引用證據之證據能力均
    無疑義，合先敘明。
二、訊據被告乙○○對於案發當日早上某時，其與「阿志」一同
    運送上開失竊之農用拼裝鑿井車至李忠桂位於彰化縣芬園鄉
    ○○村○○路○段303號之回收場，並向李忠桂收取現金數千
    元等情坦認無訛，惟矢口否認涉有竊盜犯行，辯稱：伊事先
    並不知道「阿志」要去偷車，因當天早上「阿志」打電話叫
    伊開車到溪湖停車場，才知「阿志」已經將該車偷回來，才
    與「阿志」一同運送該車給李忠桂云云。經查，前揭農用拼
    裝鑿井車1台於97年3月24日凌晨4時許，在彰化縣埤頭鄉○○村○○路722號遭竊之事實，業經告訴丙○○指述明確，
    又證人甲○○於審理中證述：其於97年3月15日至20日之某
    日，李忠桂開車載其與被告一起至案發現場查看，並說有辦
    法就將車子開回來（事後於案發時，甲○○因另案遭羈押，
    故未能參與本件）等語，足認被告與李忠桂確實於案發前已
    至行竊地點進行查看地形、搬運路線及行竊目標等情，渠等
    具有竊盜之犯意洵堪認定。再者，共犯李忠桂於97年4月7日
    警詢中曾證述「（問乙○○於何時在何處販賣給你？）是乙○○於97年3月24日早上8、9點左右，至彰化縣芬園鄉○○
    村○○路○段330號前工寮空地內，我解體農用拼裝車所賣給
    我」等，核與被告於97年9月5日偵訊時供述：「（問是否於
    97年3月間賣1台鑿井機給李忠桂？），有」等情相符，足見
    乙○○與「阿志」竊取該車後，係由乙○○負責將贓車交付
    給李忠桂，並向李忠桂收取相關報酬，益徵被告於該次竊盜
    行為中是居於主導分配之地位；又衡諸常理，若被告事先不
    知「阿志」有行竊之意，為何「阿志」於案發當日凌晨4時
    行竊後，會立即找被告來一運送，而不擔心行竊遭人發現？
    再者，本件若係「阿志」一人所為，渠既然能將贓車從行竊
    地點（即埤頭鄉○○村○○路722號）開到彰化縣溪湖鎮某
    停車場，且依被告所述「阿志」是李忠桂之友人（詳見被告
    審理筆錄），理應由「阿志」自行將該車交付李忠桂變賣，
    又何須透過被告來變賣給李忠桂，多1人來分擔變賣所得？
    至今「阿志」之真實姓名為何，被告一直無法交待，起初供
    述是其遠親叔叔，得知甲○○對自己作出不利之證詞，立即
    翻異前詞，改述「阿志」是李忠桂之友人，若被告所辯為真
    ，又何須一再更改供詞，綜上所述，足見被告所辯顯悖於常
    理，應係事後卸責之詞，洵無足採。此外，復有丙○○所簽
    具之贓物認領保管單1紙，彰化縣警察局北斗分局埤頭分駐
    所受理刑事案件報案三聯單影本1紙、查獲照片16張及扣案
    之解體拆解乙炔切割器1組等在卷可參。綜上所述，事證明
    確，被告犯行堪予認定。
三、核被告所為，係犯刑法第320 條第1 項之普通竊盜罪。被告
    與李忠桂、「阿志」之成年男子就上開竊盜犯行，互有犯意
    聯絡及行為分擔，均為共同正犯。其曾因竊盜及妨害自由等
    案件，經本院分別以91年度易字第518號及92年度訴字第268
    號判處有期徒刑1年6月、6月，上開2案件再經本院以92年度
    聲字第1448號裁定應執行有期徒刑1年10月確定，並於93年5
    月1日縮短刑期執行完畢出監等情，有臺灣彰化地方法院檢
    察署刑案資料查註紀錄表及臺灣高等法院被告前案紀錄表各
    1份附卷可稽，被告於受有期徒刑之執行完畢後，5年內故意
    再犯上開有期徒刑以上之罪，為累犯，應依刑法第47條第1
    項之規定加重其刑。爰審酌被告正值壯年，竟不思循正當途
    徑獲取財物，反因一時貪念，任意竊取他人財物，影響他人
    財產權，且犯後又飾詞狡卸，態度不佳，暨考量其犯罪動機
    、手段、智識程度、生活狀況等一切情狀，量處如主文所示
    之刑，以示懲儆。公訴意旨認應對被告宣告強制工作，固非
    無見，惟本案所定應執行之刑未達1年以上，且本件僅犯1次
    竊盜案件，實難據此認定被告有犯罪之習慣或因遊蕩或懶惰
    成習而犯罪，自難認有宣告強制工作之必要，併予指明。
據上論斷，應依刑事訴訟法第299條第1項前段，刑法第28條、第
320條第1項、第47條第1項，刑法施行法第1條之1第1項、第2項
前段，判決如主文。
本案經檢察官鄭少到庭執行職務。
中    華    民    國    97    年    12   月    22    日
                  刑事第六庭      法   官  鮑慧忠
以上正本證明與原本無異。
如不服本判決應於收受送達後10日內向本院提出上訴書狀，並應
敘述具體理由；其未敘述上訴理由者，應於上訴期間屆滿後20日
內向本院補提理由書 (均須按他造當事人之人數附繕本)「切勿
逕送上級法院」。
告訴人或被害人對於判決如有不服具備理由請求檢察官上訴者，
其上訴期間之計算係以檢察官收受判決正本之日期為準。
中    華    民    國    97    年    12   月    22    日
                                   書記官  陳秀娟
附錄本案論罪科刑法條：
中華民國刑法第320條
意圖為自己或第三人不法之所有，而竊取他人之動產者，為竊盜
罪，處 5 年以下有期徒刑、拘役或 5 百元以下罰金。
意圖為自己或第三人不法之利益，而竊佔他人之不動產者，依前
項之規定處斷。
前二項之未遂犯罰之。


司法院資訊處製作；財團法人民間司法改革基金會備份。
